【裁判字號】    90,易,1326
【裁判日期】    900905
【裁判案由】    妨害公務等
【裁判全文】
臺灣桃園地方法院刑事判決                          九十年度易字第一三二六號
    公  訴  人  臺灣桃園地方法院檢察署檢察官
    被      告  丙○○
    選任辯護人  邱鎮北律師
                劉哲睿律師
右列被告因妨害公務等案件，經檢察官提起公訴（九十年度偵字第七○八八號），本
院判決如左：
        主  文
丙○○傷害人之身體，處有期徒刑參月，如易科罰金，以參佰元折算壹日。又於公務
員依法執行職務時，當場侮辱，處有期徒刑貳月，如易科罰金，以參佰元折算壹日。
應執行有期徒刑肆月，如易科罰金，以參佰元折算壹日。
        事  實
一、丙○○係計程車司機，於民國九十年四月二十七日二十一時三十分許，載客至桃
    園縣中壢市中壢火車站前，為方便客人下車，竟將其所駕駛之車輛停放在圓環快
    車道，正在指揮現場交通之桃園縣警察局交通隊中壢分隊員警甲○○即向前鳴笛
    示警，並要求丙○○將車輛駛離，以免有礙後方車輛之通行，而丙○○仍未依勸
    迅速駛離，甲○○見狀乃向前查看，並詢問丙○○為何不駛離，後丙○○雖將車
    輛往前移動數公尺，然仍未離開，甲○○見狀即再次向前請其靠邊並要求查驗丙
    ○○之證件，丙○○竟當場侮辱正在依法執行職務之甲○○稱：你不要這麼臭屁
    、幹你娘雞巴（用台語），之後即駕車欲駛離，詎丙○○突然停車，又衝下車當
    場侮辱正在依法執行職務之甲○○稱：做啥小、幹你娘雞巴（用台語），並以手
    拉扯甲○○之衣服，且以手臂衝撞甲○○之手臂及毆打甲○○之左臉頰，而當場
    對於依法執行公務員警甲○○施以強暴，並致使甲○○受有右小指尖撕裂傷之傷
    害。
二、案經被害人甲○○訴由桃園縣警察局中壢分局報請臺灣桃園地方法院檢察署檢察
    官偵查起訴。
        理  由
一、訊據被告丙○○固坦認於右揭時、地，因認員警甲○○拍打伊所有車輛，而下車
    與員警甲○○發生爭執之事實，惟矢口否認有何妨害公務等犯行，辯稱：伊開車
    時有聽到被拍打的聲音，伊想是警員拍打伊車子的聲音，下車查看時，警員即作
    勢要拉伊衣領，伊用手撥開，並沒有毆打警員，也沒有罵三字經，更沒有對警員
    施暴之意，充其量至多只是為避免被捉住而掙扎而已，而警員甲○○只因伊之交
    通違規便欲抓住伊，伊認為又不是什麼大事，為何要令甲○○抓住，因而發生掙
    扎拉扯，完全是出於防衛公務員不法執行之職務，伊之行為並未過當，亦難謂伊
    主觀上有何妨害公務之犯意，實與妨害公務之構成要件有間。伊雖有口出穢言表
    抒心中忿恨不平之舉，亦屬一般人正常反應云云。然查：
    （一）右揭事實，迭據告訴人甲○○於警訊及本院調查程序中指訴綦詳（見本院
          九十年七月四日訊問筆錄），並核與證人郭正三於警訊時所證述之情節相
          符（見偵查卷第十頁），酌之證人郭正三與告訴人、被告皆不相識，更無
          任何親誼怨隙可言，衡常證人郭正三當無任意附和告訴人，而故意設詞誣
          陷被告之理，是其證言自屬可信。
    （二）況被告於警訊時亦自承於案發當時，伊有與告訴人甲○○在現場發生拉扯
          之情（見偵查卷第五頁），益足證告訴人甲○○所指訴之上開情節並非子
          虛。
    （三）至被告所聲請傳訊之證人乙○○雖於本院調查程序中證稱：案發當時伊在
          距離約十公尺之處，看到被告與告訴人起爭執，因好大聲，但伊不清楚雙
          方爭執的內容，也沒有過去看，而伊並沒有看到其二人在拉扯，至於誰先
          出手，伊不清楚，因為人多走來走去，伊都沒有看到被告拉警員之衣服或
          打他，也沒看到警員拉被告的衣服或打被告等語（見本院九十年八月二十
          二日訊問筆錄），然依證人乙○○上開所證述之內容，足見其並未親自見
          聞案發過程，是尚無法據其所為之證詞即為被告有利之認定甚明。
    （四）綜上，被告所辯顯係事後避重就輕之詞，委無足取。此外復有告訴人之診
          斷證明書、報告書各乙紙及受傷照片二紙附卷可稽（附於偵查卷第十二、
          十三、十七頁）。本案事證明確  被告右揭犯行洵堪認定，應予依法論科
          。
二、核被告丙○○所為係犯刑法第一百三十五條第一項之對於執行職務公務員施以強
    暴罪、同法第二百七十七條第一項之傷害罪及同法第一百四十條第一項之侮辱公
    務員罪。又被告接續於警員甲○○執行職務時，當場一再辱罵幹你娘雞巴等語而
    施侮辱，乃一當場侮辱行為接續之動作，所侵害者亦為單一之國家法益，祇成立
    一當場侮辱公務員罪。被告以一行為觸犯對於執行職務公務員施以強暴罪及傷害
    罪，屬想像競合犯，應依刑法第五十五條之規定，從較重之傷害罪處斷。公訴意
    旨雖漏未就上開被告所為傷害部分犯行提起公訴，然該部分傷害犯行與上開業經
    起訴且經本院判決有罪之對於執行職務公務員施以強暴罪部分，有想像競合犯之
    裁判上一罪關係，依法本院自得一併予以審酌。被告所犯侮辱公務員罪及傷害罪
    ，犯意各別，行為互殊，應分論併罰之。公訴意旨認被告所犯上開對於執行職務
    公務員施以強暴罪及侮辱公務員罪間，有方法結果之牽連關係，為牽連犯，應從
    一重處斷，似有未洽，併此敘明。爰審酌被告之犯罪動機、目的、手段及犯罪所
    生損害、犯後態度等一切情狀，量處如主文所示之刑及定其應執行之刑，並均諭
    知易科罰金之折算標準，以資懲儆。
據上論斷，應依刑事訴訟法第二百九十九條第一項前段，刑法第一百三十五條第一項
、第二百七十七條第一項、第一百四十條第一項、第五十五條、第五十一條第五款，
罰金罰鍰提高標準條例第一條前段、第二條，判決如主文。
本案經檢察官黃錦秋到庭執行職務。
中      華      民      國      九十    年      九      月      五      日
                                臺灣桃園地方法院刑事第二庭
                                    法  官   王美玲
右正本證明與原本無異。
如不服本判決，應於判決送達後十日內向本院提出上訴狀( 應附繕本 )，上訴於
臺灣高等法院。
                                    書記官   賴玉真
中        華        民        國    九十    年    九    月     七     日
附錄本判決論罪科刑依據之法條：
刑法第一百三十五條
對於公務員依法執行職務時，施強暴脅迫者，處三年以下有期徒刑、拘役或三百元以
下罰金。
意圖使公務員執行一定之職務或妨害其依法執行一定之職務或使公務員辭職而施強暴
脅迫者亦同。
犯前二項之罪，因而致公務員於死者，處無期徒刑或七年以上有期徒刑；致重傷者，
處三年以上、十年以下有期徒刑。
刑法第二百七十七條
傷害人之身體或健康者，處三年以下有期徒刑，拘役或一千元以下罰金。
犯前項之罪，因而致人於死者，處無期徒或七年以上有期徒刑，致重傷者，處三年以
上、十年以下有期徒刑。
刑法第一百四十條
於公務員依法執行職務時當場侮辱或對於其依法執行之職務公然侮辱者，處六月以下
有期徒刑、拘役或一百元以下罰金。


司法院資訊處製作；財團法人民間司法改革基金會備份。
